【裁判字號】    90,聲再,110
【裁判日期】    900725
【裁判案由】    聲請再審
【裁判全文】
臺灣高等法院高雄分院刑事裁定                      九十年度聲再字第一一號
    再審聲請人
    即受判決人  甲○
右列聲請人因違反醫師法案件，對於本院八十三年度上易字第四七八號中華民國八十
三年五月十八日確定判決（臺灣高雄地方法院八十二年度易字第七二四八號、八十二
年度偵字第一二二一四、一三一三八號），聲請再審，本院裁定如左：
      主  文
再審之聲請駁回。
      理  由
一、聲請意旨略以：(1)原審憑告訴人勾串證人徐永昌共謀變造手術項目，致使本院誤
    認被告有擅自執行醫療業務、傷人，為減輕傷害委請徐永昌另行開刀診治。徐永
    昌係屬偽證。(2)原判決並無證據證明被告偽造黃孝賢醫師執照，又未扣押任何偽
    造之黃孝賢醫師執照，原判決僅憑直覺判決；告訴人等原熟識被告，其等均非無
    知之人，被告豈能佯稱為黃孝賢醫師並持黃孝賢醫師執照讓渠等看？且全案未傳
    訊當初介紹被告與告訴人認識之證人簡秀美到庭。(3)告訴人陳（思帆）、趙（麗
    雀），實係約徐（永昌）到徐家中隆乳，並無做其他診治，竟勾串證人徐永昌，
    誣陷被告。徐永昌身為醫生，竟為告訴人陳（思帆）、趙（麗雀）、洪（麗美）
    等三人做偽證，勾串告訴人等變造手術項目之證述，將初次「打入固體矽膠隆乳
    」變造為「診除矽膠手術係從腋下切口」。(4)告訴人陳（思帆）、趙（麗雀）、
    洪（麗美）等三女使用健胸按摩儀器，效果嫌慢，去做隆乳較快，返回謀計告人
    求償與徐永昌勾串。本件確有發現新證據，且有確定判決所憑證物變造、證詞虛
    偽等情，爰聲請再審云云。
二、查刑事訴訟法第四百二十條第一項第六款所謂確實之新證據，指其本體顯然足為
    受刑人有利判決之基礎無須經過調查者而言。本件綜觀聲請人所據以聲請所提出
    之「證據」，均係爭執證人徐永昌如何證述之筆錄及徐永昌醫師之錄音帶、譯文
    ，客觀上所主張之，非經相當調查不能證明其真偽，殊與「確實」之意義不符，
    ，原確定判決所引之證人、證物，又無刑事訴訟法第四百二十條第二項所規定曾
    經法院認定證物偽、變造，證言虛偽等情事，並經「判決確定」之情，自難認為
    有再審之理由。況原判決所認定被告甲○明知其未曾習醫亦無合法醫師資格，竟
    偽造黃孝賢醫師執照影本乙件，並持至高雄市○○街三巷二號陳思帆美容坊，連
    續向陳思帆等人佯稱其曾任職馬偕醫院整型外科之醫師黃孝賢，致陳思帆誤信其
    係合法醫師，同意甲○自備手術器具，在陳思帆之上開美容坊內以此為業務，自
    八十二年一月間某日起至同年二月間某日（七日以後）止，向患者偽稱以抽脂肪
    注入方式施行手術，實則以其他方式（如以針筒打進蒸餾水等），計為陳思帆、
    趙麗雀、洪麗美、陳淑玟、黃思鈴、曾慧、劉阿環等人分別做隆乳、隆鼻醫療
    業務，且甲○應注意施行上開隆乳、隆鼻手術應由合法醫師在適當場所為之，並
    能注意，竟疏未注意，而擅自為之，致陳思帆及趙麗雀乳房麻痺、洪麗美鼻部潰
    瘍，鼻骨壞死等傷害等事實，所憑證據，載明係依被告於偵查中供承、告訴人陳
    思帆、趙麗雀、洪麗美指訴、證人劉阿環、王莉景、曾慧、黃恩鈴、陳淑玟、
    蕭文賢、何雅玲證述，隻字未提徐永昌，如何再審理由迭為指摘證人徐永昌之證
    詞如何變造、虛偽？此外聲請狀所載事實之陳述，舉凡均僅係事實之陳述，與足
    以推翻原審定判決所認定事實無關，是本件聲請為無理由。爰依刑事訴訟法第四
    百三十四條第一項，裁定如主文。
中      華      民      國    九十  年      七      月    二十五    日
                              臺灣高等法院高雄分院刑事第八庭
                                  審判長法官  郭雅美
                                        法官  莊飛宗
                                        法官  洪兆隆
右正本證明與原本無異。
不得抗告。
                                      書記官  葉淑華
中      華      民      國    九十      年      七      月    二十七    日
                                                                  Ａ


司法院資訊處製作；財團法人民間司法改革基金會備份。
